# 请问购买某企业用于生产某产品的设备和存货，算是业务合并吗？

提问人：mrlf 时间：2011-12-20 10:38:08
比如某公司以前生产A、B、C三种产品， 现在我们准备将其生产C产品的设备和存货予以收购， 但对生产C产品的相关职工、债权债务等均不在收购范围内， 请问这算是业务合并吗？ 还是仅是收购资产而已？

回答人：chenyiwei
关键要看你收购的存货、固定资产等是否形成了独立的投入、加工处理过程和产出能力。如果生产C产品需要掌握特定技能的职工，而该技能只有少数人掌握，或者需要用到特殊的专利或非专利技术等，则可能可以认为该等存货和固定资产尚不构成一项完整的业务。如果不是这种特殊情况，一般认为应构成业务（最基本的条件：固定资产应当是完整的生产线）。